【裁判字號】    98,易,133
【裁判日期】    980226
【裁判案由】    違反商標法
【裁判全文】
臺灣彰化地方法院刑事判決               98年度易字第133號
公  訴  人  臺灣彰化地方法院檢察署檢察官
被      告  甲○○
選任辯護人  張崇哲律師
            張仕融律師
上列被告因違反商標法及偽造文書等案件，經檢察官提起公訴（
97年度偵字第8021號），本院以簡式審判程序判決如下：
    主  文
甲○○共同行使偽造私文書，足以生損害於他人，處有期徒刑陸
月，如易科罰金，以新臺幣壹仟元折算壹日。扣案如附表所示之
仿冒商標圖樣之服飾、特賣會廣告單，均沒收。
    事  實
一、甲○○曾因違反商標法及偽造文書等案件，經本院於民國90
    年3 月8 日以89年度訴字第312 號判決判處有期徒刑6 月，
    於91年1 月15日易科罰金執行完畢。又於96年2 月間，因違
    反商標法及偽造文書等案件，經本院於96年10月17日以96年
    度易字第1067號判決判處有期徒刑8 月，減為有期徒刑4 月
    ，並經台灣高等法院台中分院於本案犯行後之97年2 月1 日
    以96年度上訴字第3019號判決上訴駁回而告確定。復於96年
    7 月間，因違反商標法及偽造文書等案件，經台灣台中地方
    法院於本案犯行後之97年5 月5 日判決判處有期徒刑6 月，
    並應捐款新台幣（下同）800,000 元（均未構成累犯），竟
    仍不知悔改，明知「MARLBORO CLASSICS 」、「LEVI'S」、
    「TOMMY HILFIGER」及其圖樣等註冊商標（其審定字號、申
    請人、商標圖樣、專用期限、指定使用商品名稱均詳卷），
    分別係美商飛力馬立斯產品股份有限公司（下稱美商飛力馬
    立斯公司）、美商利惠國際有限公司（下稱美商利惠公司）
    、美商唐美希緋格許可有限責任公司向我國經濟部智慧財產
    局註冊取得商標專用權之商標圖樣，現仍在商標專用期限內
    ，指定使用於衣服類等商品，非經前揭商標專用權人之同意
    或授權，不得於同一商品，使用相同之註冊商標，否則即屬
    仿冒品，亦明知不得販賣該等仿冒商標商品。竟仍基於意圖
    欺騙他人而行使偽造私文書、販賣虛偽標記原產國及品質之
    商品、販賣仿冒商標商品等反覆實施之犯意，先於96年10月
    間某日，在彰化縣員林鎮○○路○ 段480 號，分別以每件50
    0 元、150 元、300 元之價格，向不詳姓名之成年人一次購
    入數量不詳具有仿冒上揭商標之及其圖案等註冊商標之「MA
    RLBORO CLASSICS 」、「LEVI'S」、「TOMM YHILFIGER」等
    商標圖樣之衣服、牛仔褲，復自96年12月1 日起，租用位在
    彰化縣彰化市○○路○ 段701 號房屋為賣場，將上開購入之
    仿冒商標商品公開陳列於該處，再先後自96年12月10日雇用
    與其有共同犯意聯絡及行為分擔之游慧雯、自96年12月17日
    雇用與其有共同犯意聯絡及行為分擔之張芳瑛（均經台灣彰
    化地方法院檢察署檢察官另為緩起訴處分在案）以「MARLBO
    RO CLASSICS 」牛仔褲每件790 元至980 元、「LEVI'S」衣
    服每件390 元、「TOMMY HILFIGER」衣服每件490 元之價格
    售出予不特定之人以牟利，且該「MARLBORO CLASSICS 」、
    「LEVI'S」服飾及吊牌上之產品標示並虛偽標記原產國及品
    質，復於衣服領圍及吊牌上偽載表示美商利惠公司、美商飛
    力馬立斯公司出品之「Levi's Strauss &Co. 」、「Marlbo
    ro Classics 」等公司名稱之文字，用以為該公司表示其用
    意證明之準私文書，甲○○賣出上開仿冒商標圖樣等之服飾
    1 件之利潤約為所售價格之1 、2 成。嗣於96年12月9 日20
    時許，經彰化縣警察局警員在上開賣場以390 元之代價購得
    仿冒之「LEVI 'S 」衣服1 件，經送往台灣國際專利法律事
    務所鑑定結果，確認為仿冒品，乃再於96年12月18日13時40
    分許，持本院核發之搜索票至上址執行搜索，並扣得如附表
    所示之仿冒商標圖樣之服飾、特賣會廣告單，始偵知上情。
二、案經美商利惠公司訴由彰化縣警察局移送台灣彰化地方法院
    檢察署檢察官偵查起訴。
    理  由
一、被告甲○○於本院準備程序中，就上揭犯罪事實均為有罪之
    陳述，且所犯係死刑、無期徒刑、最輕本刑為3 年以上有期
    徒刑以外之罪，經本院合議庭依刑事訴訟法第273 條之1 第
    1 項之規定，裁定由受命法官1 人獨任進行簡式審判程序，
    先予敘明。
二、上開犯罪事實，業據被告於本院審理時坦承不諱，核與共犯
    即證人游慧雯、張芳瑛於警偵訊證述之情節相符，並據告訴
    人美商利惠公司於偵訊中指述綦詳，且有告訴人提出之中華
    民國商標註冊證、經濟部中央標準商標註冊證、經濟部智慧
    財產局函、照片、鑑定報告書、商品估價報告書暨理律法律
    事務所97年1 月8 日函文及鑑定報告、經濟部智慧財產局商
    標資料檢索、永三企業股份有限公司97年12月2 日真仿品鑑
    定報告書、彰化縣警察局刑警大隊97年9 月15日職務報告、
    本院搜索票、搜索扣押筆錄、扣押物品目錄表、現場照片附
    卷暨如附表所示之仿冒商標圖樣之服飾、特賣會廣告單扣案
    可稽，足認被告之自白與事實相符。本案事證明確，被告犯
    行堪予認定。
三、按商標法第82條所謂「販賣」，係指明知其為仿冒商標產品
    ，意圖營利而有販入或賣出之行為而言，其販入及賣出之行
    為，不必二者兼備，有一即屬成立，是核被告所為，係犯商
    標法第82條之販賣仿冒商標商品罪。又被告所販售之「MARL
    BORO CLASSICS 」、「LEVI'S」服飾及吊牌上之產品標示並
    虛偽標記原產國及品質，復於衣服領圍及吊牌上偽載「Levi
    's Strauss &Co. 」、「Marlboro Classics 」，此有本院
    勘驗筆錄、現場相片及扣案物品可稽，此乃用以表示上開仿
    冒商標圖樣服飾係美商利惠公司、美商飛力馬立斯公司生產
    出品之物，係該等公司表示其用意證明之準私文書，是被告
    該行為同時亦觸犯刑法第255 條第2 項之販賣虛偽標記商品
    罪、第216 條、第210 條、第220 條第1 項之行使偽造準私
    文書罪。被告意圖販賣而租用上開地址陳列仿冒商標商品之
    低度行為，應為販賣之高度行為所吸收，不另論罪。再被告
    與證人游慧雯、張芳瑛就上開犯行，有犯意之聯絡，行為之
    分擔，皆為共同正犯。又按刑事法若干犯罪行為態樣，本質
    上原具有反覆、延續實行之特徵，立法時既予特別歸類，定
    為犯罪構成要件之行為要素，則行為人基於概括之犯意，在
    密切接近之一定時、地持續實行之複次行為，倘依社會通念
    ，於客觀上認為符合一個反覆、延續性之行為觀念者，於刑
    法評價上，即應僅成立一罪，俾免有重複評價、刑度超過罪
    責與不法內涵之疑慮；學理上所稱「集合犯」之職業性、營
    業性或收集性等具有重複特質之犯罪均屬之，例如經營、從
    事業務、收集、販賣、製造、散布等行為概念者均是，本件
    被告前開販賣、行使之行為，具有反覆、延續實行之特徵，
    從而在行為概念上，縱有多次販賣及行使之舉措，仍均應評
    價認係包括一罪之集合犯，分別論以一販賣既遂及行使既遂
    罪為已足。且被告以一販賣行為，同時侵害前揭3 家公司之
    商標專用權，且同時觸犯上開罪名，為想像競合犯，應依刑
    法第55條規定，從一重之刑法第216 條、第210 條、第220
    條第1 項之行使偽造準私文書罪處斷。至被告所犯刑法第25
    5 條第2 項之販賣虛偽標記商品罪、第216 條、第210 條、
    第220 條第1 項之行使偽造準私文書罪，雖未據起訴，惟該
    部分與公訴人起訴並經本院論罪科刑之商標法第82條部分，
    有想像競合犯之裁判上一罪關係，業如前述，為起訴效力所
    及，本院自應併予審究。又被告犯應併合處罰之數罪，經法
    院分別判處有期徒刑確定，並依檢察官之聲請，以裁定定其
    數罪之應執行刑確定，該數罪是否執行完畢，係以所定之刑
    是否全部執行完畢為斷。其在未裁定前已先執行之有期徒刑
    之罪，因嗣後合併他罪定應執行刑之結果，檢察官所換發之
    執行指揮書，係執行應執行刑，其前已執行之有期徒刑部分
    ，僅應予扣除，不能認為已執行完畢（最高法院90年度台非
    字第340 號、94年度台非字第249 號判決意旨參照）。本件
    被告曾因妨害自由罪，經本院於96年1 月25日以95年度易字
    第960 號判決判處有期徒刑3 月在案，固於96年3 月30日易
    科罰金執行，惟被告復因偽造文書罪，經本院於96年10月17
    日以96年度易字第1067號判決判處有期徒刑8 月，減為有期
    徒刑4 月，並經台灣高等法院台中分院於97年2 月1 日以96
    年度上訴字第3019號判決上訴駁回而告確定。上開2 罪嗣經
    本院以97年度聲減字第132 號就妨害自由罪減為有期徒刑1
    月15日，就偽造文書罪減為有期徒刑4 月，並定應執行刑為
    有期徒刑5 月確定在案，嗣於97年7 月16日始易科罰金執行
    完畢等情，此有台灣高等法院被告全國前案紀綠表在卷可憑
    ，則依上開判決意旨說明，被告妨害自由罪之有期徒刑3 月
    經減刑後，與嗣後之偽造文書罪之有期徒刑4 月經裁定合併
    定應執行刑為有期徒刑5 月，前已執行之妨害自由罪有期徒
    刑3 月部分僅應予扣除，而不能認為已執行完畢，被告所犯
    上開妨害自由及偽造文書2 罪，當係97年7 月16日始易科罰
    金執行完畢，則公訴人認被告上開妨害自由案件業已執行完
    畢，應論以累犯等語，實有誤會，是以被告尚無從遽依累犯
    之規定加重其刑，附此敘明。爰審酌商標乃具有辨識商品來
    源之功能，商標權人須投入相當之資金方能建立品牌形象，
    被告為貪圖利益，販賣仿冒商標之商品，除侵蝕商標權人之
    市場利益外，並嚴重影響商品之信譽，造成相當損害，就真
    正商標權所表彰之商品品質亦生影響，並累及我國致力於智
    慧財產權保護之國際聲譽，亦欺騙消費者，兼衡其販入、販
    出之仿冒商標圖樣服飾數量，並考量被告有如事實欄所示之
    論罪科刑情形，後二次犯行雖係在本案犯行前所為，然係在
    本案犯行後始經法院判決確定而不構成累犯，然其多次違反
    商標法及偽造文書等案件，行為甚不可取，惟被告已捐款30
    0,000 元予公益團體，暨被告智識程度、犯罪手段、本件販
    賣期間、獲取不法利益之數額，暨犯後坦承犯行、態度尚稱
    良好等一切情狀，量處如主文所示之刑，並諭知易科罰金之
    折算標準。至扣案如附表編號1 至3 所示之仿冒商標圖樣服
    飾共151 件，不論屬於被告與否，均應依商標法第83條規定
    宣告沒收。附表編號4 所示之特賣會廣告單1 紙係被告所有
    供本案犯罪所用之物，業據被告供承在卷，併依刑法第38條
    第1 項第2 款規定宣告沒收之。
據上論斷，應刑事訴訟法第273 條之1 第1 項、第299 條第1 項
，商標法第82條、第83條，刑法第11條前段、第28條、第55條、
、第255 條第2 項、第216 條、第210 條、第220 條第1 項、第
41條第1 項前段、第38條第1 項第2 款，刑法施行法第1 條之1
第1 項、第2 項前段，判決如主文。
本案經檢察官蔡明達到庭執行職務。
中    華    民    國    98    年    2     月    26    日
                  刑事第四庭  法  官 游秀雯
以上正本證明與原本無異。
如不服本判決應於收受判決後10日內向本院提出上訴書狀，並
應敘述具體理由。其未敘述上訴理由者，應於上訴期間屆滿後
20日內向本院補提理由書(均須按他造當事人之人數附繕本)
「切勿逕送上級法院」。
告訴人或被害人對於判決如有不服具備理由請求檢察官上訴者，
其上訴期間之計算係以檢察官收受判決正本之日期為準。
中    華    民    國    98    年    2     月    26    日
                              書記官  謝志鑫
附表：
┌──┬────────────────────┬────┐
│編號│仿冒商標圖樣服飾名稱                    │數    量│
├──┼────────────────────┼────┤
│1   │仿冒「MARLBORO CLASSICS 」商標圖樣牛仔褲│135件   │
├──┼────────────────────┼────┤
│2   │仿冒「LEVI'S」商標圖樣衣服              │13件    │
├──┼────────────────────┼────┤
│3   │仿冒「TOMMY HILFIGER 」商標圖樣衣服     │3 件    │
├──┼────────────────────┼────┤
│4   │特賣會廣告單                            │1 張    │
└──┴────────────────────┴────┘
附錄本案論罪科刑法條：
商標法第81條
未得商標權人或團體商標權人同意，有下列情形之一者，處 3 年
以下有期徒刑、拘役或科或併科新臺幣20萬元以下罰金：
一、於同一商品或服務，使用相同之註冊商標或團體商標者。
二、於類似之商品或服務，使用相同之註冊商標或團體商標，有
    致相關消費者混淆誤認之虞者。
三、於同一或類似之商品或服務，使用近似於其註冊商標或團體
    商標之商標，有致相關消費者混淆誤認之虞者。
商標法第82條
明知為前條商品而販賣、意圖販賣而陳列、輸出或輸入者，處一
年以下有期徒刑、拘役或科或併科新臺幣5 萬元以下罰金。
商標法第83條
犯前二條之罪所製造、販賣、陳列、輸出或輸入之商品，或所提
供於服務使用之物品或文書，不問屬於犯人與否，沒收之。
中華民國刑法第216條
行使第210 條至第215 條之文書者，依偽造、變造文書或登載不
實事項或使登載不實事項之規定處斷。
中華民國刑法第210條
偽造、變造私文書，足以生損害於公眾或他人者，處5 年以下有
期徒刑。
中華民國刑法第220條
在紙上或物品上之文字、符號、圖畫、照像，依習慣或特約，足
以為表示其用意之證明者，關於本章及本章以外各罪，以文書論
。
錄音、錄影或電磁紀錄，藉機器或電腦之處理所顯示之聲音、影
像或符號，足以為表示其用意之證明者，亦同。
中華民國刑法第255條
意圖欺騙他人，而就商品之原產國或品質，為虛偽之標記或其他
表示者，處1 年以下有期徒刑、拘役或1 千元以下罰金。
明知為前項商品而販賣，或意圖販賣而陳列，或自外國輸入者，
亦同。


司法院資訊處製作；財團法人民間司法改革基金會備份。
